ACORDAO-COMPLETO-2364222

ACÓRDÃO 1661/2019 ATA 26/2019 - PLENÁRIO

VISTOS, relatados e discutidos estes autos de representação, oferecida pela Construtora Construterra e Serviços Eireli, noticiando a existência de possíveis irregularidades no edital da Concorrência 1/2019, promovida pela Prefeitura Municipal de Ingá - PB, tendo por objeto a execução de obra de coleta e tratamento de esgoto sanitário, financiada com recursos da Fundação Nacional de Saúde (Funasa) ,
ACORDAM os Ministros do Tribunal de Contas da União, reunidos em sessão do Plenário, com fulcro no art. 276 do Regimento Interno, e diante das razões expostas pelo Relator, em:
9.1. referendar a medida cautelar concedida, em 16/7/2019, por meio do despacho acostado à peça 8 dos autos;
9.2. dar ciência desta deliberação à Prefeitura Municipal de Ingá - PB e à representante.

Referendo de medida cautelar em processo de representação acerca de  possíveis irregularidades na condução da concorrência que teve por objeto a execução de obra de coleta e tratamento de esgoto sanitário, financiada com recursos da Fundação Nacional de Saúde (Funasa).

Município de Ingá - PB.

3. Representante: Construtora Construterra e Serviços Eireli (10.546.376/0001-50).

13.1. Ministros presentes: José Mucio Monteiro (Presidente), Walton Alencar Rodrigues, Benjamin Zymler (Relator), Aroldo Cedraz e Raimundo Carreiro.
13.2. Ministros-Substitutos convocados: Augusto Sherman Cavalcanti, Marcos Bemquerer Costa, André Luís de Carvalho e Weder de Oliveira.

ACORDAO-COMPLETO-2418317

Acórdão de Relação 1777/2020 - Plenário

Acórdão de Relação

BENJAMIN ZYMLER

Transcrevo como relatório, com os ajustes de forma pertinentes, a instrução elaborada no âmbito da Secretaria de Controle Externo da Saúde (SecexSaúde) :
"INTRODUÇÃO 
Cuidam os autos de representação, com pedido de medida cautelar, a respeito de possíveis irregularidades ocorridas na Prefeitura de Ingá/PB, relacionadas à Concorrência 1/2019, cujo objeto é a contratação de uma empresa de construção civil para executar a obra de construção do sistema de coleta e tratamento de esgoto sanitário do município (peça 3) .
De acordo com o representante, o edital do certame (peça 1, p. 50-68) , cuja reunião pública para recebimento dos envelopes está marcada para o dia 31/7/2019 (peça 1, p. 51) , contém cláusulas ilegais que direcionam e frustram o caráter competitivo da licitação, as quais se transcreve a seguir (peça 1, p. 55-57) :
'9.3.3.2 - Comprovação de registro e quitação do licitante e seus responsáveis técnicos, frente ao Conselho Regional de Engenharia, Arquitetura e Agronomia - CREA, da região da sede do licitante, devidamente atualizado;
9.3.3.3 - Comprovação da Capacidade Técnica Operacional - Experiência da Proponente
A Proponente deverá comprovar experiência por meio de atestados de execução e conclusão bem sucedida, emitidos em seu nome, com registro no órgão competente, detentor de CAT emitida pelo CREA, ou respectivo Conselho de Classe, devidamente acompanhada do atestado de execução, fornecido por pessoa jurídica de direito público ou privado, que demonstrem sua capacidade para a execução de obras, da mesma natureza e compatível com o objeto desta licitação: quantidades iguais ou superiores às parcelas de maior relevância do objeto da presente Licitação, discriminadas no quadro abaixo:
Quadro A
	Execução de rede coletora, com diâmetro mínimo de 150mm, com quantidade > = 2.150,0 ml;
Execução de Ligações Prediais de esgoto, com quantidade > = 175,0 und;
Execução de material de 2ª categoria a fogo, com quantidade > = 990,0 m³;
Fornecimento  e instalação de geomembrana em PEAD, esp. 2mm, com quantidade > = 9.400,0 m²;
Execução de Estação Elevatória de esgoto, com vazão mínima de 2,45 1/s;
Execução de Estação de Tratamento de Esgoto, tipo lagoa facultativa com vazão de 5,5 l/s;
Execução de placas de Proteção, em concreto, com quantidade > = 350,0 m²;
pl­Execução de Cerca em Mourões de concreto com tela de arame galvanizado, com quantidade > = 400,0 ml.

9.3.3.4 - Comprovação da Capacidade Técnica Profissional - Experiência do Profissional
A Proponente deverá comprovar que possui em seu quadro funcional, na data estipulada para a entrega desta documentação, os profissionais de nível superior, conforme mencionados a seguir, com registro no órgão profissional  competente, detentor de CAT emitida pelo CREA, respectivo Conselho de Classe, devidamente acompanhado do atestado de execução, fornecido por pessoa jurídica de direito público ou privado, que demonstrem sua capacidade técnica para a execução de obras, de mesma natureza e compatível com o objeto desta licitação:
Equipe:
Engenheiro Civil
Quadro B
	Execução de rede coletora, com diâmetro mínimo de l50mm, com quantidade >= 2.150,0 ml;
Execução de Ligações Prediais de esgoto, com quantidade > = 175,0 und;
Execução de material de 2ª categoria a fogo, com quantidade > = 990,0 m³;
Execução de Estação Elevatória de esgoto, com vazão mínima de 2,45 l/s;
Execução de Estação de Tratamento de Esgoto, tipo lagoa facultativa, com vazão de 5,5 l/s;
Execução de Placas de Proteção, em concreto, com quantidade > = 350,0 m²;
Execução de Cerca em Mourões de Concreto com tela de arame galvanizado, com quantidade > = 400,0 ml.

Engenheiro no quadro da empresa
Quadro C
	Engenheiro civil, Eng. Sanitarista, Ambiental e Eletricista.

O referido atestado só será aceito se acompanhado da correspondente Certidão de Acervo Técnico - CAT emitido pelo CREA e da comprovação de que os profissionais designados pertencem ao quadro técnico da empresa. Tal comprovação poderá ser feita através da apresentação de qualquer um dos seguintes documentos, a critério do licitante:
a) cópia da carteira profissional CTPS ou da ficha de registro do empregado, juntamente com a última guia de recolhimento do FGTS relativo ao respectivo funcionário;
b) instrumento de contrato de prestação de serviços específico devidamente registrado no órgão competente na forma prevista na legislação vigente;
c) contrato social, alteração contratual ou equivalente na forma da Lei, no caso do responsável técnico ser sócio da empresa.
9.3.3.7 - Atestado de visita ao local da obra, emitido em favor do profissional detentor do atestado de responsabilidade técnica ou representante legal da empresa. O Atestado de Visita somente será emitido mediante a apresentação de documento que comprove o vínculo do responsável técnico ou do representante legal com a empresa e de documento de identificação.'
O representante sustenta, citando jurisprudência desta Corte, que é indevida a exigência contida no subitem 9.3.3.2 do edital da Concorrência 1/2019 (peça 1, p. 55) , especificamente com relação à prova de quitação com o Crea para fins de habilitação, pois o art. 30, inciso I, da Lei 8.666/1993 exige apenas o registro da entidade e não a quitação junto ao conselho.
No que concerne ao subitem 9.3.3.3 do edital (peça 1, p. 55) , a irregularidade apontada pelo representante é a exigência de apresentação de atestados de execução e conclusão bem-sucedida, em nome da própria empresa, com registro no órgão competente, detentor de Certidão de Acervo Técnico (CAT) , emitida pelo Crea, ou respectivo Conselho de Classe, pois o art. 55 da Resolução-Confea 1.025/2009 veda a emissão dessa certidão em nome de pessoa jurídica.
Com referência ao subitem 9.3.3.4 do edital (peça 1, p. 55-56) , o representante alega que a exigência de quantidades mínimas de determinados serviços nos atestados profissionais fere o art. 30, § 1º, inciso I, da Lei 8.666/1993; e que a comprovação de que possua em seu quadro funcional, na data estipulada para a entrega da documentação, os profissionais de nível superior requeridos, está em desacordo com os arts. 3º, § 1º, inciso I, e 30, § 1º, inciso I, da Lei 8.666/1993 e com jurisprudência desta Corte de Contas (Acórdão 1674/2018-TCU-Plenário; relatoria do Ministro Augusto Nardes) .
No tocante ao subitem 9.3.3.7 do edital (peça 1, p. 57) , o representante alega que há irregularidade na exigência de realização de visita técnica ao local da obra e que essa só possa ser acompanhada pelo profissional detentor do atestado de responsabilidade técnica ou representante legal da empresa, em afronta aos Acórdão 2361/2018-TCU-Plenário (relatoria do Ministro Augusto Sherman Cavalcanti) e 785/2012-Plenário (relatoria do Ministro José Jorge) .
EXAME DE ADMISSIBILIDADE
	Inicialmente, deve-se registrar que a representação preenche os requisitos de admissibilidade constantes no art. 235 do Regimento Interno do TCU, haja vista a matéria ser de competência do Tribunal, referir-se a responsável sujeito a sua jurisdição, estar redigida em linguagem clara e objetiva, conter nome legível, qualificação e endereço do representante, bem como encontrar-se acompanhada do indício concernente à irregularidade ou ilegalidade.
Além disso, a empresa representante, na condição de participante de licitação, possui legitimidade para representar ao Tribunal, consoante disposto no inciso VII do art. 237 do RI/TCU c/c o art. 113, § 1º, da Lei 8.666/1993.
Ainda, conforme dispõe o art. 103, § 1º, in fine, da Resolução TCU 259/2014, verifica-se a existência do interesse público no trato da suposta irregularidade/ilegalidade, pois o possível direcionamento da licitação ou a restrição à sua competividade poderá, em tese, causar prejuízo aos cofres da Fundação Nacional de Saúde (Funasa) , pois o valor estimado da contratação tem materialidade significativa, de R$ 5.630.458,50 (peça 3, p. 40) , e as respectivas despesas, consoante o subitem 8.1 do edital (peça 1, p. 53) , serão custeadas com recursos do Termo de Compromisso MS/Funasa 126/2014 (Siafi 683251) , firmado entre o município de Ingá/PB e a citada fundação.
Dessa forma, a representação poderá ser apurada, para fins de comprovar a sua procedência, nos termos do art. 234, § 2º, segunda parte, do Regimento Interno do TCU, aplicável às representações de acordo com o parágrafo único do art. 237 do mesmo RI/TCU.
EXAME TÉCNICO
Consoante o art. 276 do Regimento Interno/TCU, o Relator poderá, em caso de urgência, de fundado receio de grave lesão ao Erário, ao interesse público, ou de risco de ineficácia da decisão de mérito, de ofício ou mediante provocação, adotar medida cautelar, determinando a suspensão do procedimento impugnado, até que o Tribunal julgue o mérito da questão. Tal providência deverá ser adotada quando presentes os pressupostos do fumus boni iuris e do periculum in mora.
Analisando os elementos apresentados pelo representante, verifica-se que há, nos autos, os pressupostos acima mencionados.
De fato, verifica-se ilegalidade no subitem 9.3.3.2 do edital da Concorrência 1/2019 (peça 1, p. 55) , especificamente no que se refere à exigência de prova de quitação com o Crea para fins de habilitação, pois o art. 30, inciso I, da Lei 8.666/1993 exige apenas o registro da entidade e não a quitação junto ao conselho, conforme demonstrado nos excertos dos acórdãos a seguir:
'...........................................................................................................................................
Acórdão 7982/2017-TCU-Segunda Câmara (Relatoria da Ministra Ana Arraes) :
9.4. dar ciência ao município de Mozarlândia/GO sobre as seguintes ocorrências, (...) a fim de que adote, se ainda não o fez, as medidas necessárias para evitar sua repetição nas próximas licitações:
 (...) 
9.4.4. exigência para fins de qualificação técnica de prova de quitação junto ao conselho de fiscalização profissional da licitante e de seus responsáveis técnicos, com infringência às disposições do art. 30, inciso I, da Lei 8.666/1993 e à jurisprudência desta Corte (Acórdãos 1.447/2015 e 434, 806 e 2.126/2016 do Plenário) ' (grifos nossos) .
Constata-se também irregularidade no subitem 9.3.3.3 do edital da Concorrência 1/2019 (peça 1, p. 55) , na medida em que a exigência de apresentação de atestados de execução e conclusão de obra em nome da própria empresa com registro no órgão competente, detentor de Certidão de Acervo Técnico (CAT) , emitida pelo Crea, ou respectivo Conselho de Classe, é ilegal, pois o art. 55 da Resolução Confea 1.025/2009 veda a emissão dessa certidão em nome de pessoa jurídica, conforme demonstra a jurisprudência deste Tribunal selecionada a seguir:
'...........................................................................................................................................
Acórdão 205/2017-TCU-Plenário (Relatoria do Ministro Bruno Dantas) :
1.7. dar ciência à Fiocruz acerca das seguintes falhas (...) :
1.7.1. exigência de registro e/ou averbação de atestado da capacidade técnica-operacional, em nome da empresa licitante, no Conselho Regional de Engenharia, Arquitetura e Agronomia - Crea, o que não está previsto no art. 30, § 3º, da Lei 8.666/1993, que ampara a exigência do referido atestado, (...) e contraria a Resolução Confea 1.025/2009 e os Acórdão 128/2012-TCU-Segunda Câmara e 655/2016-Plenário' (grifos nossos) .
Partindo para a análise do subitem 9.3.3.4 do edital da Concorrência 1/2019 (peça 1, p. 55-56) , constata-se que não houve irregularidade na exigência de quantidades mínimas de determinados serviços nos atestados profissionais, pois essa Corte de Contas, em diversos julgados, tem relativizado a vedação contida no art. 30, § 1º, inciso I, in fine, da Lei 8.666/1993, conforme demonstrado na Súmula TCU 263, verbis:
'Para a comprovação da capacidade técnico-operacional das licitantes, e desde que limitada, simultaneamente, às parcelas de maior relevância e valor significativo do objeto a ser contratado, é legal a exigência de comprovação da execução de quantitativos mínimos em obras ou serviços com características semelhantes, devendo essa exigência guardar proporção com a dimensão e a complexidade do objeto a ser executado' (grifo nosso) .
....................................................................................................................................................................
Embora afastada a irregularidade com relação à exigência de quantidades mínimas nos atestados profissionais, conforme itens 15 e 16 anteriores, identifica-se irregularidade na redação do subitem 9.3.3.4 do edital da Concorrência 1/2019 (peça 1, p. 55-56) , quanto à exigência para que a empresa comprove, na data estipulada para a entrega da documentação, que os profissionais de nível superior requeridos pertençam ao seu quadro funcional, ferindo, assim, os arts. 3º, § 1º, inciso I, e 30, § 1º, inciso I, da Lei 8.666/1993. Esse é o entendimento desta Corte de Contas, conforme demonstrado nos acórdãos a seguir:
'Acórdão 806/2019-TCU-Plenário (voto do Ministro Relator Walton Alencar Rodrigues) :
d) exigência de que a licitante tenha engenheiro civil e engenheiro ambiental ou sanitarista em seu quadro permanente de empregados, antes da contratação, em desacordo com arts. 3º, § 1º, inciso I, e 30, § 1º, inciso I, da Lei 8.666/1993 e com jurisprudência desta Corte de Contas  (Acórdão 1674/2018-TCU-Plenário, Relator Ministro Augusto Nardes) ' (grifos nossos) .
............................................................................................................................................
Outra irregularidade identificada no edital da Concorrência 1/2019 encontra-se na redação do 9.3.3.7 (peça 1, p. 56) , especificamente no que se refere à exigência de realização de visita técnica ao local da obra e que essa só pode ser feita pelo profissional detentor do atestado de responsabilidade técnica ou representante legal da empresa. Essa exigência não é cabível, conforme demonstrado nos excertos a seguir:
'Acórdão 785/2012-TCU-Plenário (Relatoria do Ministro José Jorge) :
9.3. determinar ao Instituto Federal de Educação, Ciência e Tecnologia do Rio de Janeiro que observe, na realização de procedimentos licitatórios, os dispositivos da Lei 8.666/1993 relativos aos princípios norteadores e ao caráter competitivo do certame, de modo a evitar que exigências formais e desnecessárias, a exemplo da visita ao local das obras ser realizada por responsável técnico da licitante, tornem-se instrumento de restrição indevida à liberdade de participação de possíveis interessados' (grifos nossos) .
............................................................................................................................................
	Das observações expostas, resta caracterizado o fumus boni iuris, devendo os mencionados indícios de irregularidade ser analisados com maior profundidade por esta unidade técnica, em vista da real possibilidade de ter havido restrição à competitividade na licitação em comento (Concorrência 1/2019) , realizada pela Prefeitura de Ingá/PB.
Por último, considerando que a reunião pública para recebimento dos envelopes está marcada para o dia 31/7/2019 (peça 1, p. 51) há iminência de que o certame venha ser concluído sem que tenham sido sanadas as supostas irregularidades citadas, evidenciando o periculum in mora, o que poderá ensejar prejuízo à Funasa e/ou ao interesse público e comprometer a eficácia da decisão de mérito que vier a ser proferida pelo Tribunal. Considerando a natureza do objeto da licitação, não se vislumbra a ocorrência periculum in mora reverso, não representando riscos maiores do que aqueles que poderão advir da não adoção da medida cautelar pleiteada pelo representante.
CONCLUSÃO
O documento constante da peça 1 deve ser conhecido como representação, por preencher os requisitos previstos nos arts. 235 e 237, VII, do Regimento Interno/TCU c/c o art. 113, § 1º, da Lei 8.666/1993 e no art. 103, § 1º, da Resolução - TCU 259/2014.
Quanto ao requerimento feito pelo representante de medida cautelar, inaudita altera pars, entende-se que tal medida deve ser adotada, por estarem presentes nos autos os requisitos do fumus boni iuris e do periculum in mora, bem assim por não se ter configurado o periculum in mora ao reverso, capaz de trazer prejuízos significativos à Funasa ou ao interesse público.
A cautelar ora proposta deve ser adotada sem a oitiva prévia do responsável, prevista no art. 276, § 2º, do Regimento Interno/TCU, tendo em vista a possibilidade de vir a ocorrer o direcionamento da licitação ou a frustração do caráter competitivo do certame em comento, com a consequente adjudicação do seu objeto.
Diante dos fatos apurados, para melhor análise do mérito da presente representação, faz-se necessária, ainda, a realização de diligência à Prefeitura de Ingá/PB, para que, no prazo de quinze dias, seja encaminhada cópia integral do processo administrativo em que tramita a Concorrência 1/2019 e que seja realizada oitiva Prefeitura de Ingá/PB para que se manifeste acerca dos indícios de direcionamento e restrição da competividade identificados nesta representação.
PROPOSTA DE ENCAMINHAMENTO
Ante todo o exposto, submetem-se os autos à consideração superior, propondo:
a) conhecer dos autos como representação, satisfeitos os requisitos de admissibilidade previstos nos arts. 235 e 237, inciso VII, do Regimento Interno deste Tribunal, c/c o art. 113, § 1º, da Lei 8.666/1993 e o art. 103, § 1º, da Resolução TCU 259/2014;
b) determinar, em razão do pedido formulado pela representante, cautelarmente, nos termos do art. 276, caput, do Regimento Interno/TCU, à Prefeitura de Ingá/PB que suspenda a Concorrência 1/2019 e os atos dela decorrentes, até que este Tribunal se pronuncie quanto ao mérito das questões tratadas neste processo;
c) determinar, nos termos do art. 276, § 3º, do Regimento Interno/TCU, a oitiva da Prefeitura de Ingá/PB, para, no prazo de até quinze dias, manifestar-se sobre os indícios de direcionamento e restrição de competividade em cláusulas do edital da Concorrência 1/2019, apontados na representação formulada pela empresa Construtora Construterra e Serviços Eireli, a seguir transcritos, alertando-a quanto à possibilidade de o Tribunal vir a confirmar em definitivo os efeitos da determinação cautelar, anulando o edital relativo ao certame referido:
c.1) exigência de prova de quitação com o Conselho Regional de Engenharia e Agronomia (Crea) para fins de habilitação, por meio do subitem 9.3.3.2 do edital, em desconformidade com o art. 30, inciso I, da Lei 8.666/1993 e com a jurisprudência do TCU (Acórdão 1447/2015-TCU-Plenário e 2.126/2016-Plenário, ambos de relatoria do Ministro-Substituto Augusto Sherman Cavalcanti) ;
c.2) exigência de apresentação de atestados de execução e conclusão de obra em nome da própria empresa com registro no órgão competente, detentor de Certidão de Acervo Técnico (CAT) , emitida pelo CREA, ou respectivo Conselho de Classe, por meio do subitem 9.3.3.3 do edital, em desconformidade com o art. 55 da Resolução Confea 1.025/2009 e com a jurisprudência do TCU (Acórdão 655/2016-TCU-Plenário, relatoria do Ministro-Substituto Augusto Sherman Cavalcanti; e 205/2017-Plenário, relatoria do Ministro Bruno Dantas) ;
c.3) exigência de que a empresa comprove, na data estipulada para a entrega da documentação, que os profissionais de nível superior requeridos pertençam ao seu quadro funcional, por meio do subitem 9.3.3.4 do edital, em desconformidade com os arts. 3º, § 1º, inciso I, e 30, § 1º, inciso I, da Lei 8.666/1993 e com a jurisprudência do TCU (Acórdão 806/2019-TCU-Plenário, relatoria do Ministro Walton Alencar Rodrigues; e 1.674/2018-Plenário, relatoria do Ministro Augusto Nardes) ;
c.4) 	exigência de realização de visita técnica ao local da obra e que essa só possa ser feita pelo profissional detentor do atestado de responsabilidade técnica ou representante legal da empresa, por meio do subitem 9.3.3.7 do edital, em desconformidade com a jurisprudência do TCU (Acórdão 785/2012-TCU-Plenário, relatoria do Ministro José Jorge; 1.447/2015-Plenário, relatoria do Ministro-Substituto Augusto Sherman Cavalcanti; e 7.982/2017-2ª Câmara, relatoria da Ministra Ana Arraes) ;
d) realizar diligência, com fundamento no art. 157 do RI/TCU, à Prefeitura de Ingá/PB, para que, no prazo de quinze dias, seja encaminhada cópia integral do processo administrativo em que tramita a Concorrência 1/2019; 
e) comunicar à Representante e à Superintendência Regional da Funasa na Paraíba a decisão a ser adotada, encaminhando cópia da presente instrução."
É o relatório.

não há

Não atuou.

REPRESENTAÇÃO. LICITAÇÃO PARA EXECUÇÃO DE OBRA DE COLETA E TRATAMENTO DE ESGOTO SANITÁRIO, FINANCIADA COM RECURSOS FEDERAIS. POSSÍVEIS IRREGULARIDADES NO EDITAL DO CERTAME, CAPAZES DE RESTRINGIR O UNIVERSO DE POTENCIAIS INTERESSADOS. PRESENÇA DO FUMUS BONI IURIS E DO PERICULUM IN MORA. CONCESSÃO DE MEDIDA CAUTELAR SUSPENDENDO O PROCEDIMENTO ATÉ O ADVENTO DE DELIBERAÇÃO DEFINITIVA DO TRIBUNAL A RESPEITO. REFERENDO DO PLENÁRIO.

REPRESENTAÇÃO (REPR)

Secretaria de Controle Externo da Saúde (SecexSaúde).

Cuidam os autos de representação, oferecida pela Construtora Construterra e Serviços Eireli, envolvendo possíveis irregularidades na condução da Concorrência 1/2019, promovida pela Prefeitura Municipal de Ingá - PB, tendo por objeto a execução de obra de coleta e tratamento de esgoto sanitário, financiada com recursos da Fundação Nacional de Saúde (Funasa) .
2.	Segundo informa a representante, o edital do certame traz exigências que "limitam excessivamente o universo de empresas participantes", a saber:
	¿ item 9.3.3.2 - comprovação de quitação do licitante e seus responsáveis técnicos com o Conselho Regional de Engenharia e Agronomia (Crea) ;
	¿ item 9.3.3.3 - registro, junto ao Crea ou respectivo conselho de classe, dos atestados apresentados para comprovação da capacidade técnica operacional da empresa proponente;
	¿ item 9.3.3.4 - fixação de quantidades mínimas para atestados de capacidade técnico-profissional e comprovação de vínculo empregatício prévio de diversos profissionais de nível superior, alguns deles nem mesmo imprescindíveis à execução da obra;
¿ item 9.3.3.7 - atestado de visita ao local da obra necessariamente realizada por representante da empresa ou responsável técnico a ela vinculado.
3.	Nessas circunstâncias, requer a suspensão cautelar da concorrência e, no mérito, a exclusão dos itens questionados.
4.	A entrega das propostas foi marcada para o dia 31/7/2019.
5.	Instruindo o feito, a Secretaria de Controle Externo da Saúde (SecexSaúde) considera atendidos os pressupostos de admissibilidade pertinentes.
6.	No mérito, entende que as exigências estabelecidas nos itens 9.3.3.2. 9.3.3.3, 9.3.3.4 (no tocante à comprovação de vínculo empregatício) e 9.3.3.7 do edital contrariam, prima facie, a jurisprudência do Tribunal, "devendo os mencionados indícios de irregularidade ser analisados com maior profundidade, em vista da real possibilidade de ter havido restrição à competitividade na licitação".
7.	Assim, tendo por presentes os requisitos do fumus boni iuris e do periculum in mora, propõe:
"a)	conhecer dos autos como representação (...) ;
b) 	determinar, cautelarmente, nos termos do art. 276, caput, do Regimento Interno, à Prefeitura de Ingá/PB que suspenda a Concorrência 1/2019 e os atos dela decorrentes, até que este Tribunal se pronuncie quanto ao mérito das questões tratadas neste processo;
c) 	determinar, nos termos do art. 276, § 3º, do Regimento Interno, a oitiva da Prefeitura de Ingá/PB, para, no prazo de até quinze dias, manifestar-se sobre os indícios de direcionamento e restrição de competividade em cláusulas do edital da Concorrência 1/2019 (...) a seguir transcritos:
c.1) exigência de prova de quitação com o Conselho Regional de Engenharia e Agronomia (Crea) para fins de habilitação, por meio do subitem 9.3.3.2 do edital, em desconformidade com o art. 30, inciso I, da Lei 8.666/1993 e com a jurisprudência do TCU (Acórdão 1447/2015-TCU-Plenário e 2.126/2016-Plenário, ambos de relatoria do Ministro-Substituto Augusto Sherman Cavalcanti) ;
c.2) exigência de apresentação de atestados de execução e conclusão de obra em nome da própria empresa com registro no órgão competente, detentor de Certidão de Acervo Técnico (CAT) , emitida pelo CREA, ou respectivo Conselho de Classe, por meio do subitem 9.3.3.3 do edital, em desconformidade com o art. 55 da Resolução Confea 1.025/2009 e com a jurisprudência do TCU (Acórdão 655/2016-TCU-Plenário, relatoria do Ministro-Substituto Augusto Sherman Cavalcanti, e 205/2017-Plenário, relatoria do Ministro Bruno Dantas) ;
c.3) exigência de que a empresa comprove, na data estipulada para a entrega da documentação, que os profissionais de nível superior requeridos pertençam ao seu quadro funcional, por meio do subitem 9.3.3.4 do edital, em desconformidade com os arts. 3º, § 1º, inciso I, e 30, § 1º, inciso I, da Lei 8.666/1993 e com a jurisprudência do TCU (Acórdão 806/2019-TCU-Plenário, relatoria do Ministro Walton Alencar Rodrigues, e 1.674/2018-Plenário, relatoria do Ministro Augusto Nardes) ;
c.4) exigência de realização de visita técnica ao local da obra e que essa só possa ser feita pelo profissional detentor do atestado de responsabilidade técnica ou representante legal da empresa, por meio do subitem 9.3.3.7 do edital, em desconformidade com a jurisprudência do TCU (Acórdão 785/2012-TCU-Plenário, relatoria do Ministro José Jorge, 1.447/2015-Plenário, relatoria do Ministro-Substituto Augusto Sherman Cavalcanti, e 7.982/2017-2ª Câmara, relatoria da Ministra Ana Arraes) ;
d) 	realizar diligência, com fundamento no art. 157 do RI/TCU, à Prefeitura de Ingá/PB, para que, no prazo de quinze dias, seja encaminhada cópia integral do processo administrativo em que tramita a Concorrência 1/2019; 
e) 	comunicar à Representante e à Superintendência Regional da Funasa na Paraíba a decisão a ser adotada, encaminhando cópia da presente instrução".
8.	Em juízo de cognição sumária, vislumbrando presentes, na espécie, os requisitos do fumus boni iuris e do periculum in mora, concedi, no dia de ontem (16/7/2019) , fundado nas razões expostas pela SecexSaúde, a medida cautelar na extensão pleiteada pela representante.
9.	Assim, em observância ao disposto no art. 276, § 1º, do Regimento Interno, submeto a matéria ao referendo deste Colegiado.
TCU, Sala das Sessões Ministro Luciano Brandão Alves de Souza, em 17 de julho de 2019.
BENJAMIN ZYMLER 
Relator